【裁判字號】    97,訴,4323
【裁判日期】    971126
【裁判案由】    搶奪等
【裁判全文】
臺灣臺中地方法院刑事判決              97年度訴字第4323號
公  訴  人  臺灣臺中地方法院檢察署檢察官
被      告  丙○○
                      號10樓.
                    現另案於臺灣臺中監獄臺中分監執行
            乙○○
                      號
                    現另案在臺灣臺中監獄執行
上列被告等因搶奪等案件，經檢察官提起公訴（97年度偵字第
1286 8號），本院裁定改依簡式審判程序審理後，判決如下：
    主    文
丙○○竊盜，累犯，處有期徒刑陸月；又共同意圖為自己不法之
所有，搶奪他人之動產，累犯，處有期徒刑壹年。應執行有期徒
刑壹年肆月。
乙○○共同意圖為自己不法之所有，搶奪他人之動產，累犯，處
有期徒刑壹年。
    犯 罪 事 實 及 理 由
一、犯罪事實：
    本院認定之犯罪事實，除起訴書犯罪事實欄一第1 至6 行，
    關於「丙○○前因毒品案件，經臺灣高等法院臺中分院以94
    年度上訴字第1105號判處並定應行有期徒刑1 年3 月確定，
    甫於民國95年11月24日執行完畢（本件構成累犯）；乙○○
    前因搶奪案件，經臺灣臺中地方法院以92年度訴字第2461號
    判處有期徒刑1 年確定，經與他案接續執行，甫於96年6 月
    21日執行完畢（本件構成累犯）。」之記載，應更正為「丙○○前因竊盜、施用第一級毒品、施用第二級毒品等案件，
    分別經法院判處有期徒刑5 月、11月、6 月確定，經定應執
    行有期徒刑1 年8 月，甫於民國95年11月5 日縮短刑期執行
    完畢出監。乙○○前因搶奪、施用第一級毒品、搶奪等案件
    ，分別經本院判處有期徒刑2 年、10月、1 年確定，經定應
    執行有期徒刑3 年6 月；復因竊盜案件，經本院以92年度易
    字第2075號判處有期徒刑3 月確定，自92年7 月11日入監接
    續執行，至95年9 月22日假釋出獄付保護管束，同日接續執
    行流氓感訓處分，於96年9 月22日因折抵刑案執行而出監，
    上開保護管束期間自96年9 月22日起至97年6 月21日止；嗣
    其假釋經撤銷後，聲請本院就上開搶奪等3 罪減刑，並定其
    應執行有期徒刑2 年9 月，竊盜罪則減刑為有期徒刑1 月15
    日，其因減刑結果，致執行完畢日期提前至減刑前，視為於
    96 年7月16日執行完畢（臺灣高等法院97年法律座談會決議
    參照）。」、同欄一(一)第1 行，關於「於97年3 月16日」之
    記載，補充為「於97年3 月16日下午1 時許」、同欄一(一)第
    2 行，關於「大慶車站之停車場內」之記載，應更正為「大
    慶車站旁之機車停車格內」、同欄一(二)第8 行及第9 行，關
    於「陳聖元」之記載，均應更正為「陳聖文」外，餘均與檢
    察官起訴書之記載相同，茲引用之（詳如附件）。
二、證據名稱：
  (一)被告丙○○於警詢、偵查、及於本院準備程序及審理時之自
    白。
  (二)被告乙○○於警詢、偵查、及於本院準備程序及審理時之自
    白。
  (三)被害人甲○○、丁○○於警詢時之指訴。
  (四)證人陳聖文於警詢、偵查中之證述。
  (五)車籍查詢－基本資料詳細畫面1 紙。
  (六)路口監視器翻拍照片2 張。
  (七)證人陳聖文提供之買賣金飾登記簿影本。
三、依刑事訴訟法第273 條之1 第1 項、第299 條第1 項前段、
    第310 條之2 、第454 條第1 項，刑法第28條、第320 條第
    1 項、第325 條第1 項、第47條第1 項、第41條第1 項前段
    、第51條第5 款，刑法施行法第1 條之1 ，判決如主文。
中    華    民    國    97    年    11    月    26    日
                  刑事第九庭   法   官  楊萬益
以上正本證明與原本無異。
如不服本判決，應於收受送達後10日內向本院提出上訴書狀（應
敘述具體理由並附繕本）。
上訴書如未敘述理由，應於上訴期間屆滿後20日內補提理由書於
本院。
                               書記官   譚系媛
中    華    民    國    97    年    11    月    26    日
附  件：
臺灣臺中地方法院檢察署檢察官起訴書
                                     97年度偵字第12868號
    被      告  丙○○  男  33歲（民國○○年○月○○日生）
                        住臺中縣太平市○○路337巷2弄1
                        1號10樓
                        （現另案在臺灣臺中監獄執行中）
                        國民身分證統一編號：Ｚ000000000號
                乙○○  男  27歲（民國○○年○月○○日生）
                        住臺中縣大里市○○路303巷53之2
                        號
                       （現另案在臺灣臺中監獄執行中）
                        國民身分證統一編號：Ｚ000000000號
上列被告因搶奪等案件，業經偵查終結，認應該提起公訴，茲將
犯罪事實及證據並所犯法條分敘如下：
    犯  罪  事  實
一、丙○○前因毒品案件，經臺灣高等法院臺中分院以94年度上
    訴字第1105號判處並定應行有期徒刑1 年3 月確定，甫於民
    國95年11月24日執行完畢（本件構成累犯）；乙○○前因搶
    奪案件，經臺灣臺中地方法院以92年度訴字第2461號判處有
    期徒刑1 年確定，經與他案接續執行，甫於96年6 月21日執
    行完畢（本件構成累犯）。詎均仍不知悔改，先後為下列犯
    行：
（一）丙○○意圖為自己不法所有，於97年3 月16日，在臺中市
      大慶車站之停車場內，以自備鑰匙插入甲○○所有之車牌
      號碼：OXJ-657 號機車（下稱上開機車）鑰匙口發動而竊
      取之，得手後供己代步之用。
（二）丙○○與乙○○基於共同意圖為自己不法所有之犯意聯絡
      ，於97年3 月16日13時43分，由乙○○騎乘上開機車並搭
      載丙○○，在臺中縣太平市○○○路及宜欣五街口，先由
      乙○○騎乘上開機車接近丁○○後方，復由丙○○徒手搶
      奪丁○○所有而懸掛於丁○○頸部之金項鍊1 條（重約1
      兩，市價新臺幣【下同】3 萬元，下稱上開金項鍊），得
      手後揚長而去。丙○○隨即於97年4 月8 日，將上開金項
      鍊以市價，賣予不知情之「金吉祥銀樓」員工陳聖元（被
      告陳聖元所涉犯行部分，另由本署檢察官另為不起訴處分
      ），得款供丙○○、乙○○花用一空。
二、案經甲○○、丁○○訴由臺中縣警察局太平分局報告偵辦。
    證  據  並  所  犯  法  條
一、上揭犯罪事實，業據被告丙○○、乙○○於警詢及偵訊時坦
    承不諱，核與同案被告陳聖元於偵查中供述及證人即告訴人
    甲○○、丁○○於警詢證述情節相符，並有路口監視器翻拍
    照片及買賣金飾登記簿影本可參。堪認被告2 人之自白與事
    實相符，事證明確，被告2 人罪嫌應堪認定。
二、核被告丙○○所為犯罪事實（一）之犯行，係犯刑法第320
    條第1 項之普通竊盜罪嫌；被告丙○○、乙○○2 人所為犯
    罪事實（二）之犯行，均係犯刑法第325 條第1 項之搶奪罪
    嫌。而被告2 人就上開搶奪犯行，有共同犯意聯絡及行為之
    分擔，請依共同正犯論處。又被告丙○○所犯上開竊盜及搶
    奪、犯行，行為互殊且犯意各別，請予以分論併罰。被告丙○○前因毒品案件，經臺灣高等法院臺中分院以94年度上訴
    字第1105號判處並定應行有期徒刑1 年3 月確定，甫於95年
    11月24 日 執行完畢；被告乙○○前因搶奪案件，經臺灣臺
    中地方法院以92年度訴字第2461號判處有期徒刑1 年確定，
    經與他案接續執行，甫於96年6 月21日執行完畢，此有刑案
    資料查註紀錄表可參。其於有期徒刑執行完畢後5 年內故意
    再犯本有期徒刑以上之罪，為累犯，請均依刑法第47條第1
    項之規定，加重其刑。
三、依刑事訴訟法第251條第1項提起公訴。
    此  致
臺灣臺中地方法院
中    華    民    國    97    年    9    月    26    日
                              檢察官  謝  志  遠
本件正本證明與原本無異
中    華    民    國    97    年    10    月    6     日
                              書記官  陳  一  青
所犯法條：
中華民國刑法第320條
（普通竊盜罪、竊佔罪）
意圖為自己或第三人不法之所有，而竊取他人之動產者，為竊盜
罪，處 5年以下有期徒刑、拘役或5百元以下罰金。
意圖為自己或第三人不法之利益，而竊佔他人之不動產者，依前
項之規定處斷。
前二項之未遂犯罰之。
中華民國刑法第325條
（普通搶奪罪）
意圖為自己或第三人不法之所有，而搶奪他人之動產者，處6月
以上 5 年以下有期徒刑。
因而致人於死者，處無期徒刑或7年以上有期徒刑，致重傷者，
處 3 年以上 10 年以下有期徒刑。
第 1 項之未遂犯罰之。


司法院資訊處製作；財團法人民間司法改革基金會備份。
